【裁判字號】    98,消債更,603
【裁判日期】    981223
【裁判案由】    更生事件
【裁判全文】
臺灣板橋地方法院民事裁定           98年度消債更字第603號
聲  請  人  甲○○
上列當事人依消費者債務清理條例聲請更生及保全事件，本院裁
定如下：
    主  文
債務人甲○○自中華民國九十八年十二月二十三日下午四時起開
始更生程序。
本件得由司法事務官進行更生程序。
    理  由
一、按法院開始更生程式之裁定，應載明其年、月、日、時，並
    即時發生效力；次按法院裁定開始更生或清算程式後，得命
    司法事務官進行更生或清算程式，必要時得選任律師、會計
    師或其他適當之自然人或法人為監督人或管理人，消費者債
    務清理條例第45條第1項、第16條第1項分別定有明文。
二、本件聲請意旨略以：聲請人因有不能清償情事，於民國95年
    6 月間依「中華民國銀行公會會員辦理消費金融案件無擔保
    債務協商機制」，與最大債權銀行國泰世華商業銀行股份有
    限公司（以下簡稱：國泰世華銀行）達成分期還款協議，同
    意自96年7 月起，分108 期，利率8.00% ，每月償還新臺幣
    （下同）24,714元。又因當時聲請人之每月收入僅28,000元
    ，惟國泰世華銀行要求聲請人每月之清償金額，顯已超出聲
    請人經濟能力，係有不可歸責於己，致履行顯有重大困難之
    事由，爰聲請更生等語。
三、經查，聲請人主張之上開事實，業據其提出財產及收入狀況
    說明書、債權人清冊、戶籍謄本、財團法人金融聯合徵信中
    心當事人綜合信用報告、財政部臺灣省臺北市國稅局96年度
    、97年度綜合所得稅各類所得資料清單及財產歸屬資料清單
    、勞工保險被保險人投保資料表、臺灣臺北地方法院執行處
    98年5 月11日北院隆98司執地字第33370 號執行命令、還款
    計劃書、各類收據等件為證。而查，聲請人雖於消費者債務
    清理條例施行前，曾與各債權人就無擔保債權成立協商，約
    定自96年7月起，分108期，按月償還24,714元，依各債權銀
    行債權金額比例清償各項債務，至全部清償為止，聲請人依
    約固僅還款19期，且於97年6月9日毀諾等情，此有國泰世華
    銀行98年10月19日民事陳報狀1份在卷可稽，然查，聲請人
    於95年5月間向國泰世華銀行申請債務協商時，其係任職於
    小巫女的家，每月平均薪資收入為30,707元，而聲請人目前
    則另任職於圓生康健股份有限公司，每月平均薪資收入為30
    ,000元等情，有聲請人各類所得扣繳暨免扣繳憑單及圓生康
    健股份有限公司於98年10月9日之回文等件附卷可參。則查
    ，聲請人居住於臺北縣，依行政院主計處公佈之98年度臺灣
    省每人每月最低生活費用為10,792元，則其每月薪資收入於
    履行協商條件後，顯已無法維持基本生活必要及扶養費支出
    。故聲請人主張因有不可歸責於己之事由，致履行原協商條
    件有重大困難，應堪採信。此外，本件又查無聲請人有消費
    者債務清理條例第6條第3項、第8條或第46條各款所定駁回
    更生聲請之事由存在，則聲請人聲請更生，應屬有據，並命
    得由司法事務官進行本件更生程序，爰裁定如主文。
四、本件更生聲請既經准許，已無為保全處分之必要，是聲請人
    所為保全處分之聲請即不予審究。至於聲請人於更生程序開
    始後，應另提出足以為債權人會議可決或經法院認為公允之
    更生方案以供採擇，俾免更生程序進行至依消費者債務清理
    條例第61條規定應行清算之程度，附此敘明。
中    華    民    國    98    年    12    月    23    日
                  民事第三庭    法  官  邱靜琪
以上正本係照原本作成
本件不得抗告
本裁定已於98年12月23日下午4 時公告
中    華    民    國    98    年    12    月    23    日
                                書記官  鄭美莉


司法院資訊處製作；財團法人民間司法改革基金會備份。
